最高法院刑事判決　　　　　　　　 111年度台上字第2884號
上　訴　人　
即 自訴 人　王國晉

自　　　訴
代　理　人　陳欽煌律師
被　　　告　王洪錦容




　　　　　　吳木霖


　　　　　　吳新傳



　　　　　　王新讚



　　　　　　蘇達清


共　　　同
選任辯護人　陳志銘律師
　　　　　　陳逸軒律師
　　　　　　許駿彥律師
上列上訴人因自訴被告等違反電信法案件，不服臺灣高等法院高
雄分院中華民國111年2月24日第二審判決（110年度上訴字第808
號，自訴案號：臺灣高雄地方法院109年度自字第17 號），提起
上訴，本院判決如下：
    主  文
上訴駁回。
    理  由
一、按刑事妥速審判法（下稱速審法）第9 條第1 項規定，除同
    法第8 條情形外，第二審法院維持第一審所為無罪判決，提
    起上訴之理由，以該判決所適用之法令牴觸憲法、違背司法
    院解釋或違背判例者為限。同條第2 項並明定刑事訴訟法第
    377 條至第379 條、第393 條第1 款規定，於前項案件之審
    理，不適用之。係專就該法第8 條情形以外之第二審法院維
    持第一審諭知被告無罪判決之案件，對於檢察官或自訴人提
    起第三審上訴所設上訴理由之嚴格限制，且此所謂判決違背
    司法院解釋或判例，不包括違背刑事訴訟法第377 條至第37
    9 條及第393 條第1 款有關之司法院解釋、判例在內。是檢
    察官或自訴人對於上開案件提起第三審上訴，自應在上訴理
    由內具體敘明原判決究竟如何具備速審法第9 條第1 項各款
    所列事項，係屬法定要件。如果上訴理由書狀並未依據卷內
    資料，具體指摘原判決如何具備速審法第9 條第1 項各款所
    定事由，即與法律規定得為第三審上訴之理由，不相適合，
    應認其上訴為違背法律上之程式，予以駁回。其次，前述規
    定所稱之「判例」，依民國108 年1 月4 日修正、同年7 月
    4 日施行之法院組織法第57條之1 第2 項規定，若非屬應停
    止適用者，其效力與未經選編為判例之最高法院裁判相同，
    非謂原依法選編之判例所示法律見解，因而失效，故依速審
    法第9 條第1 項第3 款規定提起第三審上訴者，應解釋為以
    「判決違背原法定判例之法律見解」為理由上訴。又第二審
    法院維持第一審所為無罪判決，違背本院徵詢庭或提案庭依
    法院組織法所定大法庭相關程序徵詢一致或大法庭裁定之見
    解所為之判決，亦屬於速審法第9 條第1 項第3 款所定之判
    決違背判例。
二、本件上訴人即自訴人王國晉自訴被告王洪錦容、吳木霖、吳
    新傳、王新讚、蘇達清有所載涉犯電信法第56條第1 項之盜
    用他人電信設備通信罪嫌，經原審審理結果，則以不能證明
    被告5 人犯罪，因而維持第一審所為諭知其等無罪之判決，
    駁回上訴人在第二審之上訴，已依調查所得，引據第一審判
    決載敘並補充說明其何以無從形成被告5 人有罪心證之理由
    。茲上訴人提起第三審上訴，依其上訴理由之記載：
  ㈠其所指摘原審未依上訴人之聲請，勘驗所提自證12監視器光
    碟，以查明事實真象，仍逕為判決駁回其上訴，而違反本院
    30年上字第1380號判決先例。惟該則判決先例乃指第二審審
    判程序應為實質之審理，不能未經調查程序，專從第一審卷
    宗所載，而為書面之審判，係有關法院調查證據職責之闡釋
    ，屬刑事訴訟法第379條第10 款所定應於審判期日調查之證
    據而未予調查相關之裁判，依速審法第9條第2項之除外規定
    ，即與同條第1項第3款所稱「判決違背判例」不該當。
  ㈡上訴意旨另指摘原判決遽行引用第一審判決所載之證據及理
    由，有違論理法則、經驗法則及理由矛盾，而違反本院44年
    台上字第702 號、75年台上字第1822號判決先例，惟該2 則
    判決先例係就刑事訴訟法第155 條第1 項證據證明力之判斷
    及取捨原則所為之闡述，係有關證據範圍及法院採證、認事
    職權行使應遵循之證據法則，屬刑事訴訟法第378 條所定判
    決不適用法則或適用不當相關之裁判，依速審法第9 條第 2
    項之除外規定，即與同條第1 項第3 款所稱「判決違背判例
    」不該當。
三、依上所述，上訴人上訴意旨形式上雖以原判決違背前揭判決
    先例為由提起第三審上訴，但屬速審法第9條第2項之除外規
    定，乃係對於原判決已說明事項，及屬原審採證認事職權之
    適法行使，徒憑己見異持評價，重為事實之爭執，與速審法
    第9條第1 項第3款「判決違背判例」而得為第三審上訴理由
    之違法情形，不相適合，難認符合上揭法定要件。其上訴違
    背法律上之程式，應予駁回。
據上論結，應依刑事訴訟法第395條前段，判決如主文。
中    華    民    國   111    年    6     月    8     日
                  刑事第七庭審判長法  官  段  景  榕  
                                  法  官  沈  揚  仁  
                                  法  官  汪  梅  芬  
                                  法  官  宋  松  璟  
                                  法  官  楊  力  進  
本件正本證明與原本無異
                                  書記官
中    華    民    國   111    年    6     月    9     日